Minutes et répertoires du notaire François TOUVENOT, 29 novembre 1721 - 12 mars 1754 (étude XXXVI)
Archives nationales
Minutes et répertoires du notaire François TOUVENOT (étude XXXVI)
29 novembre 1721 - 12 mars 1754
MC/ET/XXXVI/388 - MC/ET/XXXVI/476, MC/RE/XXXVI/4
Etude XXXVI; Touvenot, François
Archives nationales de France
Minutes et répertoires: la loi 2008-696 du 15 juillet 2008 relative aux archives a fixé à 75 ans à compter de la date de l'acte, ou à 25 ans à compter de la date du décès de l'intéressé si ce délai est plus bref, le délai de communication des minutes et répertoires des notaires; ce délai est porté à 100 ans à compter de la date de l'acte si le document se rapporte à un mineur (code du Patrimoine, articles L213-2, 4e d et 5e).
Autres documents de l'étude (dossiers de clients, comptabilité...): s'agissant d'archives privées, ces documents sont communicables selon les modalités fixées par le déposant ou le donateur.
Certains documents ne sont pas accessibles en raison de leur mauvais état de conservation.
Versement
Accès aux instruments de recherche de tous les notaires de l’étude XXXVI
Archives de l'étude XXXVI
- Minutes de François TOUVENOT, 29 novembre 1721 - avril 1754; MC/ET/XXXVI/388 - MC/ET/XXXVI/476
  - Minutes. 1721, 29 novembre - 1721, 29 novembre 1721 - 1721; MC/ET/XXXVI/388
    Informations concernant le classement:
    Le niveau inférieur de description, quand il existe, correspond aux minutes d'actes. Toutes les minutes ne sont pas forcément décrites une à une. Les descriptions de ces minutes sont plus ou moins détaillées.
    - VAUTIER (Robert) maître fondeur cloître Saint-Jacques l'Hôpital. § Décharge., 7 octobre 1721; MC/ET/XXXVI/388
      Origine de l'information:
      Artisans XVIIIe siècle, par M. Rambaud et C. Grodecki, 1956-1977 ( fichier papier entièrement dématérialisé; voir contexte dans le Plan d’orientation général - Notaires de Paris, guides thématiques du Minutier).
      Date de révision: 2011-2012
      Date de création de la notice: 2010
      Vautier, Robert
    - Reconnaissance et dépôt par Nicolas Andry, ordinaire de la musique du roi, vétéran, demeurant rue Mauconseil, d'un écrit revêtu de sa signature, présenté par Jacques Péricard., 2 décembre 1721; MC/ET/XXXVI/388
      Informations complémentaires:
      Pièce jointe: 1721, 25 novembre. Déclaration sous seing privé, aux termes de laquelle Nicolas Andry déclare n'avoir d'autres ressources qu'une pension de 200 livres accordée par le roi et 500 livres d'appointements comme ancien de la musique du roi, mais les versements du Trésor royal n'étant pas réguliers, il s'est vu obligé d'aller habiter chez son neveu, le sieur Péricard qui le loge, le nourrit et le soigne depuis le 1er mai 1716, époque à laquelle il est devenu infirme, moyennant quoi ledit sieur Andry lui a abandonné et lui abandonne sa pension et ses appointements; il déclare aussi que les meubles et le linge dont il se sert appartiennent à son neveu.
      Documents du Minutier central concernant l'histoire de l'art (1700-1750), par Mireille Rambaud, tome I [études XXXVI, LXVIII, LXX, XCI, XCII, CXIII, CXV, CXVIII, soit 1543 actes], Paris, Archives nationales, 1964, p. 320 (instrument de recherche imprimé dématérialisé, certaines notices sont plus détaillées dans la version intégrale accessible en ligne par la rubrique 'Autres instruments de recherche', voir contexte dans le Plan d’orientation général - Notaires de Paris, guides thématiques du Minutier).
      Date de révision: 2011
      Date de création de la notice: 2009
      Documents du Minutier central concernant l'histoire de l'art (1700-1750), par M. Rambaud, tome I, Paris, Archives nationales, 1964, XLVI-866 p.
  - Minutes. 1722, janvier - 1722, mars, janvier 1722 - mars 1722; MC/ET/XXXVI/389
    - BLONDEAU (Michel) maître menuisier ébéniste rue Bergère, paroisse Saint-Eustache § Prend en apprentissage Nicolas François Durand, 11 janvier 1722; MC/ET/XXXVI/389
      contrat d'apprentissage; Blondeau, Michel
    - Menuisier Durand (Nicolas François), 17 ans § fils de Nicolas Durand, bourgeois de Paris, demeurant faubourg Montmartre, est mis en apprentissage par son père et pour six ans, chez Michel Blondeau, menuisier ébéniste, rue Bergère. Il sera nourri, logé, couché, chauffé, son gros et menu linge sera blanchi, le tout moyennant 150 livres et fournir son lit garni avec les draps., 11 janvier 1722; MC/ET/XXXVI/389
      contrat d'apprentissage; Durand, fils, Nicolas François; Durand, Nicolas; Blondeau, Michel
    - COULON (Jean) maître menuisier, juré en charge de la communauté rue Plâtrière, par Saint-Eustache § Approuve et signe le Contrat d'apprentissage de Nicolas François Durand, 11 janvier 1722; MC/ET/XXXVI/389
      contrat d'apprentissage; Coulon, Jean
    - DELAHAYE (Antoine François) maître menuisier, juré en charge de la communauté rue des Bons Enfants, par Saint-Eustache § Approuve et signe le Contrat d'apprentissage de Nicolas François Durand, 11 janvier 1722; MC/ET/XXXVI/389
      contrat d'apprentissage; Delahaye, Antoine François
    - EVELÉ (Marc) maître marbrier rue de Bourbon § Bail d'une boutique avec logement, concédé par lui à Barthélemy Pichard, maître menuisier, 27 janvier 1722; MC/ET/XXXVI/389
      bail; Evelé, Marc
    - Pichard (Barthélemy), maître menuisier, rue de Bourbon § Bail d'une boutique avec logement que lui loue, rue de Bourbon, Marc Euclé, principal locataire de la maison., 27 janvier 1722; MC/ET/XXXVI/389
      bail; Pichard, Barthélemy
    - MATHIEU (Jean) maître menuisier § Bail par Jean Bardou, maître menuisier, à .., 6 septembre 1724; MC/ET/XXXVI/389
      bail; Mathieu, Jean
  - Minutes. 1722, avril - 1722, juin, avril 1722 - juin 1722; MC/ET/XXXVI/390
    - BLANCHARD (Nicolas) maître menuisier rue et par. N.D. de Bonne Nouvelle § Certificat de reconnaissance d'une dette de 950 livres, par .., envers Jacques Cuvier, marchand de bois., 8 mai 1722; MC/ET/XXXVI/390
      reconnaissance; Blanchard, Nicolas
    - Watebled (Philippe), maître menuisier, rue des Moineaux, par Saint-Roch § Certificat de reconnaissance d'une dette de 2.500 livres, par .., envers Jacques Cuvier, marchand de bois, 8 mai 1722; MC/ET/XXXVI/390
      reconnaissance; Wattebled, Philippe
    - Tilliard (Jean), maître menuisier, rue de Cléry, par. Notre-Dame-Bonne-Nouvelle § Certificat de reconnaissance de dette par .. envers Jacques Luvier, marchand de bois (600 livres), 8 mai 1722; MC/ET/XXXVI/390
      reconnaissance; Tilliard, Jean; Luvier, Jacques
    - Maillard (Jules Gabriel), maître menuisier du roi, rue d'Argenteuil, paroisse Saint-Roch § Certificat de reconnaissance de dette par .. envers Jacques Cuvier, marchand de bois (3220 livres), 8 mai 1722; MC/ET/XXXVI/390
      reconnaissance; Maillard, Jules Gabriel
    - Reusse (Pierre), maître menuisier, rue de Cléry, par Notre-Dame-de-Bonne-Nouvelle § Reconnaissance d'une dette de 450 livres par .. envers Jacques Cuvier, marchand de bois, 8 mai 1722; MC/ET/XXXVI/390
      reconnaissance; Reusse, Pierre; Cuvier, Jacques
    - Martin (Joseph,) maître menuisier, rue de Cléry, paroisse Notre-Dame-de-Bonne-Nouvelle § Certificat de reconnaissance d'une dette de 100 livres par .. envers Jacques Luvier marchand de bois, 8 mai 1722; MC/ET/XXXVI/390
      reconnaissance; Martin, Joseph; Luvier, Jacques
    - Note (François), maître menuisier, rue de Cléry, par. Notre-Dame-de-Bonne-Nouvelle § Certificat de reconnaisse de dette par .. envers Jacques Cuivrer, marchand de bois, 8 mai 1722; MC/ET/XXXVI/390
      certificat; reconnaissance; Note, François; Cuivrer, Jacques
    - Potain (Félix), maître menuisier, rue Neuve Saint-Roch § Certificat de reconnaissance de dette par .. envers J. Cuvier marchand de bois, 8 mai 1722; MC/ET/XXXVI/390
      reconnaissance; Potain, Félix
    - LAVERDIN (Nicolas) maître menuisier rue Neuve Saint-Denis, par Saint-Laurent § Certificat de reconnaissance d'une dette de 1300 livres, par .., envers Jacques Cuvier, marchand de bois, 8 mai 1722; MC/ET/XXXVI/390
      reconnaissance; Laverdin, Nicolas
    - LAVARDIN (Antoine) maître menuisier rue Ste Foy, par Saint-Laurent § Certificat de reconnaissance de dette par .. envers Jacques Cuvier, marchand de bois, 8 mai 1722; MC/ET/XXXVI/390
      reconnaissance; Lavardin, Antoine
    - GIRARD (Jean-Baptiste) maître menuisier rue Notre Dame-des Victoires, par Saint-Eustache § Certificat de reconnaissance de dette par .. envers Jacques Luvier, marchand de bois (1180 livres), 8 mai 1722; MC/ET/XXXVI/390
      reconnaissance; Girard, Jean-Baptiste
    - CRESSON (Jean) maître menuisier rue de Cléry, par N.D. de Bonne Nouvelle § Certificat de reconnaissance d'une dette de 3.400 livres par .. envers Jacques luvrier marchand de bois, 8 mai 1722; MC/ET/XXXVI/390
      reconnaissance; Cresson, Jean
    - FERET (Claude) maître menuisier § Certificat de reconnaissance de dette par .. envers Jacques Cuvier, marchand de bois, 8 mai 1722; MC/ET/XXXVI/390
      reconnaissance; Feret, Claude
    - BARNON (Jean-Baptiste) maître menuisier rue de Bourbon, par N.D. de Bonne Nouvelle § Certificat de reconnaissance de dette par .. envers Jacques Luvier, marchand de bois, 8 mai 1722; MC/ET/XXXVI/390
      reconnaissance; Barnon, Jean-Baptiste
    - Autorisation de Simon-Michel Liégeois, peintre ordinaire de l'Académie du roi, demeurant quai de Gesvres, aux religieuses du couvent des Ursulines d'Argenteuil, en qualité de curateur à l'interdiction d'Élisabeth Liégeois, sa tante, veuve de Gabriel Valbois, marchand bourgeois de Paris, pensionnaire audit couvent, de toucher tous les revenus de ladite dame aussi longtemps qu'elle restera dans leur monastère., 10 juin 1722; MC/ET/XXXVI/390
      Documents du Minutier central concernant l'histoire de l'art (1700-1750), par Mireille Rambaud, tome I [études XXXVI, LXVIII, LXX, XCI, XCII, CXIII, CXV, CXVIII, soit 1543 actes], Paris, Archives nationales, 1964, p. 191 (instrument de recherche imprimé dématérialisé, certaines notices sont plus détaillées dans la version intégrale accessible en ligne par la rubrique 'Autres instruments de recherche', voir contexte dans le Plan d’orientation général - Notaires de Paris, guides thématiques du Minutier).
  - Minutes. 1722, juillet - 1722, septembre, juillet 1722 - septembre 1722; MC/ET/XXXVI/391
    - COUROY (Guill.) compagnon ébéniste rue Philippeaux § mariage de .. et de la fille de Guill. Lemaire ébéniste, fbg. de gloire par Saint-Laurent., 19 juillet 1722; MC/ET/XXXVI/391
      contrat de mariage; Couroy, Guill.
    - PARENT (Jacques) marbrier rue Poissonnière § mariage, 19 juillet 1722; MC/ET/XXXVI/391
      contrat de mariage; Parent, Jacques
    - Notoriété après décès d'Antoine Depigis, sieur de Nogent, lieutenant de la brigade des gabelles de Cursay, aux dires de Marie Depigis, demeurant à Vaujours, de Claude Delorme, bourgeois de Paris, et d'Anne Depigis, sa femme, demeurant rue Saint-Denis, de Pierre Mérelle, peintre de l'Académie royale (1), et de Marguerite Depigis, sa femme, demeurant rue Saint-Denis, paroisse Saint-Nicolas des-Champs, soeurs et beaux-frères du défunt., 11 août 1722; MC/ET/XXXVI/391
      Documents du Minutier central concernant l'histoire de l'art (1700-1750), par Mireille Rambaud, tome I [études XXXVI, LXVIII, LXX, XCI, XCII, CXIII, CXV, CXVIII, soit 1543 actes], Paris, Archives nationales, 1964, p. 201 (instrument de recherche imprimé dématérialisé, certaines notices sont plus détaillées dans la version intégrale accessible en ligne par la rubrique 'Autres instruments de recherche', voir contexte dans le Plan d’orientation général - Notaires de Paris, guides thématiques du Minutier).
    - Martinot (Gilles) 1 pendule carrée boite écaille et cuivre 100 l. § Inv. après décès d. Et. Le Roy architecte, 19 septembre 1722; MC/ET/XXXVI/391
      inventaire; Martinot, Gilles
    - FRANJOU (Joseph) brodeur ordinaire du roi et du duc d'Orléans rue de Bourbon § Procuration de .. à sa femme, Marie Titon., 21 septembre 1728; MC/ET/XXXVI/391
      procuration; Franjou, Joseph
  - Minutes. 1722, octobre - 1722, décembre, octobre 1722 - décembre 1722; MC/ET/XXXVI/392
    - FAVÉ Jean maître émailleur marchand verrier faïencier rue Saint-Denis § Association entre .. et Jean Erault bourgeois de Paris, son futur gendre, pour la commerce de perles et autre ouvrages d'émail et verrerie en Angleterre seulement, le Saint-Favé de réservant exclusive celui de Paris., 25 octobre 1722; MC/ET/XXXVI/392
    - ENAULT (Jean) bourgeois de Paris § Contrat de mariage de .. et de la fille de Jean Fase, maître émailleur marchand verrier faïenciers, 25 octobre 1722; MC/ET/XXXVI/392
      contrat de mariage; Enault, Jean
    - Emailleur § Jean Enault, fils de Thomas Enault se met en apprentissage pour 5 ans avec Jean Favé. Il sera logé nourri chauffé s. d. d. excepté les droits Approuvé le 27 oct par Nicolas Vincent rue S. Denis, Guill. Armand, à l'échelle du Temple, B/te/ marié Bellevaux rue & porte S. Jacques, Gabriel Tron. rue à Tournon jurés de la communauté., 25 octobre 1722; MC/ET/XXXVI/392
      contrat d'apprentissage
    - CHANUT (Jacques) maître émailleur marchand verrier § Contrat de mariage de Jean Enault, émailleur, et de la fille de Jean Faté émailleur marchand verrier, 25 octobre 1722; MC/ET/XXXVI/392
      contrat de mariage; Chanut, Jacques
    - ARMAND (Guillaume) maître emailleur, juré de la Communauté à l'Echelle du Temple § Appouse le brevet d'apprentissage de Jean Enault, 26 octobre 1722; MC/ET/XXXVI/392
      contrat d'apprentissage; Armand, Guillaume
    - VINCENT (Nicolas) maître émailleur, juré en charge de sa Communauté rue Saint-Denis § Approuve brevet d'apprentissage de Jean Enault, 26 octobre 1722; MC/ET/XXXVI/392
      contrat d'apprentissage; Vincent, Nicolas
    - TROU (Gabriel) ou TRON maître émailleur rue de Tournon § Approuve le brevet d'apprentissage de Jean Enault, 26 octobre 1722; MC/ET/XXXVI/392
      contrat d'apprentissage; Trou, Gabriel
    - BELLEVAUX (Jean-Baptiste Marie) maître emailleur, juré en charge de la Communauté rue et Porte Saint-Jacques § Appouve le brevet d'apprentissage de Jean Enault, 26 octobre 1722; MC/ET/XXXVI/392
      contrat d'apprentissage; Bellevaux, Jean-Baptiste Marie
    - ADNET (Thomas) entrepreneur de bâtiments demeurant au Vieux Louvre § Vente par la veuve d'Etienne Leroy architecte, d'office de juré expert à .., 24 décembre 1722; MC/ET/XXXVI/392
      acte de vente; Adnet, Thomas
  - Minutes. 1723, janvier - 1723, avril, janvier 1723 - avril 1723; MC/ET/XXXVI/393
  - Minutes. 1723, mai - 1723, août, mai 1723 - août 1723; MC/ET/XXXVI/394
    - LEMAIRE (Joseph) marbrier; barrière Poissonnière § Bail à .., 24 mai 1723; MC/ET/XXXVI/394
      bail; Lemaire, Joseph
    - Mariage de Jacques LAVAUX, machiniste de la Comédie italienne, rue Montorgueil., 25 mai 1723; MC/ET/XXXVI/394
      Théâtre XVIIIe siècle (395 actes), par Valérie Brousselle, Guillaume Nahon, Xenia Pamfilova, v. 1960-2000 (fichier papier entièrement dématérialisé; voir contexte dans le Plan d’orientation général - Notaires de Paris, guides thématiques du Minutier).
      Date de révision: 2010
      Date de création de la notice: 2003
      contrat de mariage; Montorgueil (rue); Lavaux, Jacques; machiniste (spectacle)
    - Contrat de mariage entre René Jourdan de Saint-Sauveur, écuyer, chevalier de l'ordre militaire de Saint-Louis, lieutenant pour le roi au château de Vincennes, et Renée-Aimée Masson, fille de Charles Masson, inspecteur des bâtiments du roi et de défunte Renée Guilliart Delafeuille, demeurant au château de Vincennes., 12 juillet 1723; MC/ET/XXXVI/394
      Ont signé avec Charles Masson et les parents et amis: Nicolas d'Orbay, architecte ordinaire des bâtiments du roi et de son Académie, et Anne Desvoyes sa femme, amis. La future épouse apportera les biens provenant de la succession de sa mère, dont elle est héritière pour moitié, lorsque le partage aura été fait; le futur époux lui donne en douaire 500 livres de rente.
      Documents du Minutier central concernant l'histoire de l'art (1700-1750), par Mireille Rambaud, tome I [études XXXVI, LXVIII, LXX, XCI, XCII, CXIII, CXV, CXVIII, soit 1543 actes], Paris, Archives nationales, 1964, p. 100 (instrument de recherche imprimé dématérialisé, certaines notices sont plus détaillées dans la version intégrale accessible en ligne par la rubrique 'Autres instruments de recherche', voir contexte dans le Plan d’orientation général - Notaires de Paris, guides thématiques du Minutier).
    - DUVIQUET (Pierre) maître marbrier; rue Thévenot § Désistement d'instance., 2 août 1723; MC/ET/XXXVI/394
      Duviquet, Pierre
    - Apprentissage de Pierre Lefèvre, fils d'un porteur de claires, âgé de 13 ans, pour 6 ans. Il sera logé, nourri et chauffé, sans deniers déboursés et apte ( ?) les droits., 2 août 1723; MC/ET/XXXVI/394
      contrat d'apprentissage; Lefèvre, Pierre
  - Minutes. 1723, septembre - 1723, décembre, septembre 1723 - décembre 1723; MC/ET/XXXVI/395
    - Legauffre (Claude) maître graveur rue de Harlay § Inventaire après décès de sa femme, 8 octobre 1723; MC/ET/XXXVI/395
      inventaire; Legauffre, Claude
    - Contrat de mariage entre Louis Trouard, marchand épicier, demeurant rue Saint-Antoine, fils de Michel Trouard, marchand boisselier, et de Marie-Madeleine Lebrun et Marie-Élisabeth Leprince, fille de François Leprince, maître marbrier sculpteur, et d'Élisabeth Pivet, demeurant rue Poissonnière. Ont signé: François Leprince, père de la future épouse, François Leprince, sculpteur marbrier, son frère., 21 novembre 1723; MC/ET/XXXVI/395
      Les époux Leprince donnent en dot à leur fille la somme de 10.000 livres; le futur époux lui donne en douaire la somme de 3.400 livres, il apporte 10.000 livres en marchandises et 2.000 livres en meubles et vêtements.
      Documents du Minutier central concernant l'histoire de l'art (1700-1750), par Mireille Rambaud, tome I [études XXXVI, LXVIII, LXX, XCI, XCII, CXIII, CXV, CXVIII, soit 1543 actes], Paris, Archives nationales, 1964, p. 279 (instrument de recherche imprimé dématérialisé, certaines notices sont plus détaillées dans la version intégrale accessible en ligne par la rubrique 'Autres instruments de recherche', voir contexte dans le Plan d’orientation général - Notaires de Paris, guides thématiques du Minutier).
  - Minutes. 1724, janvier - 1724, février, janvier 1724 - février 1724; MC/ET/XXXVI/396
    - Girard (Jean Baptiste) menuisier ordinaire de la chambre du duc d'Orléans rue ND des Victoires § 4 constitutions de rente, 20 janvier 1724; MC/ET/XXXVI/396
      constitution de rente; Girard, Jean Baptiste
    - HANEUSE (Jacques) maître sculpteur marbrier rue Poissonnière § Constitutions de rente, 11 février 1724; MC/ET/XXXVI/396
      constitution de rente; Haneuse, Jacques
  - Minutes. 1724, mars - 1724, mai, mars 1724 - mai 1724; MC/ET/XXXVI/397
    - Dépôt par François Leprince de la procuration à lui donnée le 14 février 1724 par Anne Sengre, dite de Sainte-Élisabeth, religieuse au couvent de Sainte-Ursule à Poissy, à l'effet de toucher les rentes de ladite religieuse., 19 avril 1724; MC/ET/XXXVI/397
    - GARNIER (Thomas) marchand Orfèvre joaillier § rue Desnegean (Sie) § Inventaire après décès, 29 mai 1724; MC/ET/XXXVI/397
      inventaire; Garnier, Thomas
  - Minutes. 1724, juin - 1724, juillet, juin 1724 - juillet 1724; MC/ET/XXXVI/398
    - Contrat d'apprentissage pour cinq ans entre Arnould Thévenin, bourgeois de Paris, demeurant rue de la Sourdière, et Jean-Philippe Delacroix, maître sculpteur, demeurant rue de Cléry, au profit de Pierre Thévenin, âgé de quatorze ans, fils dudit Arnould Thévenin, sans denier débourser de part ni d'autre., 21 juillet 1724; MC/ET/XXXVI/398
      L'apprenti sera logé; pendant dix-huit mois, son père lui fournira 'le pain qui lui sera nécessaire pour vivre'; après ce temps il sera nourri par son maître.
      Documents du Minutier central concernant l'histoire de l'art (1700-1750), par Mireille Rambaud, tome I [études XXXVI, LXVIII, LXX, XCI, XCII, CXIII, CXV, CXVIII, soit 1543 actes], Paris, Archives nationales, 1964, p. 384 (instrument de recherche imprimé dématérialisé, certaines notices sont plus détaillées dans la version intégrale accessible en ligne par la rubrique 'Autres instruments de recherche', voir contexte dans le Plan d’orientation général - Notaires de Paris, guides thématiques du Minutier).
  - Minutes. 1724, août - 1724, septembre, août 1724 - septembre 1724; MC/ET/XXXVI/399
    - BARDOU (Jean) maître menuisier rue de Bourbon § Bail par .. à Jean Mathieu maître menuisier, 6 septembre 1724; MC/ET/XXXVI/399
      bail; Bardou, Jean
    - DUVALLE (Alexandre) ouvrier peintre en faïence aux Porcherons. § mariage de .., 15 septembre 1724; MC/ET/XXXVI/399
      contrat de mariage; Duvalle, Alexandre
  - Minutes. 1724, octobre - 1724, décembre, octobre 1724 - décembre 1724; MC/ET/XXXVI/400
    - ROLLAND (Nicolas) sculpteur rue Neuve Saint-Eustache § Mariage de sa veuve, 11 octobre 1724; MC/ET/XXXVI/400
      contrat de mariage; Rolland, Nicolas
    - Marché aux termes duquel Claude Chaulot, maître maçon, demeurant rue Saint-André-des-Arts, s'engage envers Julien Pitois, maître charron, demeurant rue du Bouloir, à exécuter les travaux de maçonnerie pour la construction d'une maison et d'autres bâtiments, rue Montmartre, sous la direction de Gabriel Chireix, conseiller architecte général des bâtiments du roi; les paiements seront échelonnés au fur et à mesure de l'avancement des travaux, jusqu'à concurrence des deux tiers du prix, évalué sur la base des tarifs à la toise portés au devis inclus dans l'acte, le dernier versement se fera un an et un jour après la réception., 20 octobre 1724 - 26 septembre 1725; MC/ET/XXXVI/400
      A la suite: 1725, 26 septembre. Nouveau marché passé entre les parties, aux termes duquel le nombre des bâtiments à construire est réduit.
      Documents du Minutier central concernant l'histoire de l'art (1700-1750), par Mireille Rambaud, tome I [études XXXVI, LXVIII, LXX, XCI, XCII, CXIII, CXV, CXVIII, soit 1543 actes], Paris, Archives nationales, 1964, p. 440 (instrument de recherche imprimé dématérialisé, certaines notices sont plus détaillées dans la version intégrale accessible en ligne par la rubrique 'Autres instruments de recherche', voir contexte dans le Plan d’orientation général - Notaires de Paris, guides thématiques du Minutier).
    - Devis des travaux de maçonnerie à faire pour la remise à neuf d'une maison sise rue des Porcherons, suivi du marché aux termes duquel Nicolas Desmaisont, maître maçon entrepreneur, demeurant rue Notre-Dame-de-Cléry, s'engage envers les copropriétaires de la maison: Anne Charmat, veuve de Nicolas Boucher, bourgeois de Paris, demeurant rue des Porcherons, François Vignon, maître peintre, et Marie Boucher, sa femme, demeurant rue Saint-Denis, en face de l'église Saint-Sauveur, Claude-François Vignon, peintre et Catherine Grandin, sa femme, demeurant rue des Vertus, tant en leur nom qu'au nom de Nicolas Henriet, maître peintre, et de Marie Jeanne Vignon, sa femme, à exécuter les travaux dont le prix sera fixé à la réception par le sieur Guirot, architecte juré expert, désigné par les parties., 10 novembre 1724; MC/ET/XXXVI/400
      Documents du Minutier central concernant l'histoire de l'art (1700-1750), par Mireille Rambaud, tome I [études XXXVI, LXVIII, LXX, XCI, XCII, CXIII, CXV, CXVIII, soit 1543 actes], Paris, Archives nationales, 1964, p. 232 (instrument de recherche imprimé dématérialisé, certaines notices sont plus détaillées dans la version intégrale accessible en ligne par la rubrique 'Autres instruments de recherche', voir contexte dans le Plan d’orientation général - Notaires de Paris, guides thématiques du Minutier).